【裁判字號】    90,訴,631
【裁判日期】    900918
【裁判案由】    偽造文書
【裁判全文】
臺灣板橋地方法院刑事判決                            九十年度訴字第六三一號
    公  訴  人  臺灣板橋地方法院檢察署檢察官
    被      告  乙○○
    選任辯護人  曹肇揆
右列被告因偽造文書案件，經檢察官提起公訴（八十九年度偵字第一一三七八號），
本院判決如左：
    主  文
乙○○共同連續偽造私文書，足以生損害於他人，處有期徒刑貳年，緩刑伍年。
扣案如附表所示偽造之信用卡貳張均沒收。
    事  實
一、乙○○於民國八十九年一月十八日，在台北縣土城市○○路○段一七四號二樓，
    以每半個月新臺幣（下同）伍萬元之薪資受僱於真實姓名年籍不詳之成年男子「
    小葉」，明知「小葉」及與「小葉」同夥之真實姓名年籍不詳已滿十八歲之男子
    係以偽造信用卡出售謀利，竟與「小葉」及該已滿十八歲之男子暨各次購買偽造
    信用卡之成年男子（詳如後述）共同基於偽造私文書之概括犯意聯絡，自民國八
    十九年一月十八日起至同年月二十八日止，連續多次先由「小葉」在報紙刊登代
    辦信用卡之廣告，並交付0000000000號行動電話門號之手機一支（未
    扣案）予乙○○作為聯絡工具，待欲購買偽造信用卡之成年男子與「小葉」聯絡
    後，乙○○即依「小葉」指示之時間、地點，前往台北縣板橋市遠東百貨附近及
    台北市等地，向欲購買偽造信用卡之成年男子核對身分證件，並索取其身分證影
    本後，轉交或傳真予「小葉」憑以偽造信用卡，俟「小葉」偽造完成發卡銀行為
    花旗銀行、持卡人名義為購買該信用卡之成年男子英文姓名之信用卡後再指示乙
    ○○送交購買偽卡之成年男子，並向購買偽卡之成年男子收取二萬元至六萬元不
    等之費用再轉交「小葉」，均足以生損害於花旗銀行；其間，乙○○於八十九年
    一月下旬，先後至台北市○○路附近向已成年之甲○○（未據起訴）核對身分證
    後將其身分證影本傳真予「小葉」，及至台北縣蘆洲市○○○路○段三十三巷附
    近向自稱為「吳朝祥」之成年男子核對身分證後將其身分證影本傳真予「小葉」
    ；嗣於八十九年一月二十八日下午七時許，在台北縣板橋市「海霸王餐廳」前，
    「小葉」委託前述年滿十八歲之男子將偽造完成之甲○○及「吳朝祥」名義之信
    用卡二張（如附表所示，背面尚未偽造持卡人之署押）交付乙○○，指示乙○○
    轉交甲○○及「吳朝祥」並向渠二人分別收取二萬二千元及六萬元之費用；乙○
    ○旋於八十九年一月二十八日晚上十一時五十五分許，持上開信用卡兩張，至台
    北市○○○路與錦州街口，欲將附表編號二所示之信用卡一張交付甲○○時，為
    警當場查獲，並扣得「小葉」等人所有如附表所示偽造之信用卡二張。
二、案經台北市政府警察局中山分局移送臺灣臺北地方法院檢察署呈請臺灣高等法院
    檢察署檢察長核轉臺灣板橋地方法院檢察署檢察官偵查起訴。
    理  由
一、右揭事實，業據被告乙○○於本院審理時坦承不諱，證人丙○○即花旗銀行授信
    處經理於警訊時及檢察官訊問時亦證述如附表所示之信用卡兩張均屬偽造，又證
    人甲○○於本院審理時亦到庭具結證稱：伊朋友看到報紙關於申辦信用卡的小廣
    告後提供給伊，伊打電話過去，對方說需要手續費兩萬兩千元，並要伊提供身分
    證影本，嗣對方主動打電話給伊約在林森北路見面，被告在該處樓下即被警方抓
    到等語，復有如附表所示之信用卡兩張扣案可資佐證。本案事證明確，被告犯行
    洵堪認定。
二、被告乙○○與「小葉」等人依據欲購買偽卡者所提供之身分資料，偽造花旗銀行
    所核發持卡人為欲購買偽卡者名義（英文姓名）之信用卡，足以生損害於花旗銀
    行；該信用卡不待依習慣或特約，單從形式上觀察，即足以知悉係表示由花旗銀
    行製作核發持卡人持有得簽帳消費之信用憑證，應屬刑法第二百十條所稱之私文
    書。核被告所為，係犯刑法第二百十條之偽造私文書罪。按刑法於九十年六月二
    十日經總統公布增訂第二百零一條之一，該條第一項規定：「意圖供行使之用，
    而偽造、變造信用卡、金融卡、儲值卡或其他相類作為簽帳、提款、轉帳或支付
    工具之電磁紀錄物者，處一年以上七年以下有期徒刑，得併科三萬元以下罰金。
    」同時公布修正第二百零五條規定，偽造之信用卡，不問屬於犯人與否，沒收之
    ；本件被告行為時係在刑法第二百零一條之一及第二百零五條公布增訂及修正前
    ，而刑法第二百十條之法定刑為五年以下有期徒刑，較公布增訂之刑法第二百零
    一條第一項規定為輕，依刑法第二條第一項規定比較新舊法，自應適用有利於被
    告之刑法第二百十條規定。又被告於偵審中已陳明：「小葉」另與一名年滿十八
    歲之男子同夥，且扣案之信用卡兩張即係該年滿十八歲之男子所交付等情，顯然
    該年滿十八歲之男子與「小葉」、被告間有犯意之聯絡及行為之分擔；又向「小
    葉」等人以二萬元至六萬元不等之價格購買信用卡之成年男子甲○○、「吳朝祥
    」等人，渠等取得信用卡之途徑詭異，有別於一般信用卡係向金融機構或其授權
    單位申辦之情形，且取得信用卡時支付被告及「小葉」等人之代價過高，有悖於
    常情事理及交易習慣，顯然渠等知悉被告及「小葉」等人所交付之信用卡係屬偽
    造，故甲○○於本院到庭陳稱：伊向「小葉」等人申辦信用卡時，不知係屬偽造
    之信用卡云云，不足採信；又向「小葉」等人購買信用卡之甲○○、「吳朝祥」
    等成年男子，係提供自己之身分資料，供「小葉」等人偽造信用卡，而扣案之信
    用卡上打印之持卡人英文姓名即係甲○○及「吳朝祥」之英文譯音，顯然向「小
    葉」等人購買信用卡之甲○○、「吳朝祥」等成年男子，分別與被告、「小葉」
    、前述年滿十八歲之男子間就各次偽造信用卡之犯行，有犯意之聯絡及行為之分
    擔；從而，被告與「小葉」、前述已滿十八歲男子暨各次購買偽造信用卡之成年
    男子甲○○、「吳朝祥」等人間，有犯意之聯絡及行為之分擔，均為共同正犯；
    公訴意旨僅認定被告與「小葉」間有犯意之聯絡及行為之分擔，容有未洽，併予
    指明。又被告先後多次偽造私文書之犯行，時間緊接，所犯係構成犯罪要件相同
    之罪名，顯係基於概括犯意為之，為連續犯，應依刑法第五十六條規定以一罪論
    並加重其刑。爰審酌被告之品行、智識程度、犯罪之手段、目的、連續偽造信用
    卡嚴重危害金融經濟秩序，及犯後態度等一切情狀，量處如主文所示之刑。末查
    ：被告前未曾受有期徒刑以上刑之宣告，有臺灣高等法院檢察署刑案紀錄簡覆表
    在卷可按，被告於行為時年僅十八歲，年輕識淺，因貪圖「小葉」應允之優渥薪
    資而觸犯刑章，犯後已知悔悟，經此偵審教訓之後，應知警惕，當無再犯之虞，
    本院認對其所宣告之刑，以暫不執行為適當，併依刑法第七十四條第一款規定宣
    告緩刑五年，以啟自新。扣案如附表所示偽造之信用卡二張，被告尚未交付甲○
    ○及「吳朝祥」即為警查獲，其所有權仍屬「小葉」等人所有，且係因犯本罪所
    用之物，爰依刑法第三十八條第一項第二款規定宣告沒收。
三、甲○○偽造私文書部分宜由檢察官另案偵辦。
據上論斷，應依刑事訴訟法第二百九十九條第一項前段，刑法第二條第一項但書，第
二十八條、第五十六條、第二百十條、第七十四條第一款、第三十八條第一項第二款
，判決如主文。
本案經檢察官黃重鋼到庭執行職務。
中      華      民      國        九十    年    九      月      十八    日
                                      臺灣板橋地方法院刑事第三庭
                                          法  官  樊  季  康
右正本證明與原本無異。
如不服本判決，應於判決送達後十日內，向本院提出上訴狀。
                                          書記官  馬  秀  芳
中      華      民      國        九十    年    九      月    二十四  日
附表：
┌─┬────┬─────┬───────┬──────┬───────┐
│編│發卡銀行│信用卡卡號│持卡人英文姓名│有效期間起迄│卡        別  │
│號│        │          │              │日期        │              │
├─┼────┼─────┼───────┼──────┼───────┤
│一│花旗銀行│0000000000│WU ZHAO XIANG │01/00至01/03│萬事達卡（即  │
│  │        │648812    │（即吳朝祥）  │            │Mastercard）  │
├─┼────┼─────┼───────┼──────┼───────┤
│二│花旗銀行│0000000000│JIN CHENG YUAN│01/00至01/03│萬事達卡（即  │
│  │        │668910    │（即甲○○）  │            │Mastercard）  │
└─┴────┴─────┴───────┴──────┴───────┘
附錄本案論罪科刑法條全文：
刑法第二百十條：
偽造、變造私文書，足以生損害於公眾或他人者，處五年以下有期徒刑。


司法院資訊處製作；財團法人民間司法改革基金會備份。
